【裁判字號】    99,訴,1103
【裁判日期】    990528
【裁判案由】    毒品危害防制條例
【裁判全文】
臺灣板橋地方法院刑事判決              99年度訴字第1103號
公  訴  人  臺灣板橋地方法院檢察署檢察官
被      告  甲○○
上列被告因違反毒品危害防制條例案件，經檢察官提起公訴（99
年度毒偵字第576 號），被告於準備程序中就被訴事實為有罪之
陳述，經本院合議庭裁定改以簡式審判程序審理，判決如下：
    主  文
甲○○施用第一級毒品，累犯，處有期徒刑拾月，扣案之海洛因
合計淨重貳點壹玖公克及摻有海洛因之香菸肆支均沒收銷燬之，
扣案包裹上開海洛因之包裝袋貳個及鐵鋁棒壹支均沒收；又施用
第二級毒品，累犯，處有期徒刑陸月，扣案之甲基安非他命合計
淨重拾肆點伍公克均沒收銷燬之，扣案包裹上開甲基安非他命
之包裝袋伍個、吸食器壹組及鐵鋁棒壹支均沒收。應執行有期徒
刑壹年貳月，扣案之海洛因合計淨重貳點壹玖公克、摻有海洛因
之香菸肆支、甲基安非他命合計淨重拾肆點伍公克均沒收銷燬
之；扣案包裹上開海洛因之包裝袋貳個、包裹上開甲基安非他命
之包裝袋伍個、吸食器壹組及鐵鋁棒壹支均沒收。
    事  實
一、甲○○前於(1)民國85年間因煙毒、麻醉藥品管理條例、槍砲
    彈藥管理條例、妨害公務案件，經臺灣彰化地方法院以85年
    度訴字第895 號判處應執行有期徒刑5 年8 月；(2)再於86年
    間因恐嚇取財案件案件，經臺灣彰化地方法院以86年度易字
    第713 號判處有期徒刑2 年6 月確定；復於同年間因脫逃案
    件，經臺灣彰化地方法院以86年度訴字第792 號判處有期徒
    刑1 年2 月確定；上開數案其中得減刑之罪復經臺灣彰化地
    方法院以96年度聲減字第621 號裁定減其刑期二分之一，並
    就(1)、(2)案之得減刑之罪與不得減刑之罪定應執行有期徒刑
    5 年5 月確定，復與(3)案減刑後之有期徒刑7 月接續執行，
    嗣於96年7 月16日因減刑及縮短刑期執行完畢。
二、甲○○於92年間因施用毒品案件，經臺灣彰化地方法院以92
    年度毒聲字第1109號裁定送觀察、勒戒，因認有繼續施用毒
    品傾向，由臺灣彰化地方法院以93年度毒聲字第16號裁定令
    入戒治處所施以強制戒治，嗣於94年1 月7 日執行期滿出所
    ，經臺灣彰化地方法院檢察署檢察官於94年2 月14日以94年
    度戒毒偵字第40號為不起訴處分確定。詎其仍不知戒除毒癮
    ，竟於上開強制戒治執行完畢釋放後5 年內，基於施用第一
    級毒品海洛因之犯意，於99年1 月2 日22時許，在其位於臺
    北縣土城市○○路166 號5 樓之3 之住處，將海洛因捲入香
    菸內點燃吸食煙霧之方式，施用第一級毒品海洛因1 次；另
    基於施用第二級毒品甲基安非他命之犯意，於上開時間、地
    點，將甲基安非他命置於吸食器內點燃吸食煙霧之方式，施
    用第二級毒品甲基安非他命1 次。嗣因其另涉毒品等案件經
    發布通緝，為警於同日23時許，在其上開住處緝獲，並扣得
    其所有之海洛因2 包（總毛重2.39公克，合計淨重2.19公克
    ）、摻有海洛因之香菸4 支、甲基安非他命5 包（總毛重
    15.55 公克，合計淨重14.35 公克，起訴書誤載為14.3公克
    ，應予更正）、吸食器1 組及用以藏放、攜帶上開海洛因及
    甲基安非他命之鐵鋁棒1 支。
三、案經臺北縣政府警察局淡水分局報告臺灣板橋地方法院檢察
    署檢察官偵查起訴。
    理  由
一、本案被告甲○○所犯為死刑、無期徒刑或最輕本刑為3 年以
    上有期徒刑以外之罪，其於準備程序中就被訴事實為有罪之
    陳述，經法官告知簡式審判程序之旨，並聽取公訴人之意見
    後，依刑事訴訟法第273 條之1 第1 項規定，裁定由受命法
    官獨任進行簡式審判程序，合先敘明。
二、上開事實，業據被告甲○○於本院審理時坦承不諱，且被告
    為警查獲時採尿送驗結果，呈嗎啡（即海洛因水解後之反應
    ）、甲基安非他命之陽性反應，有臺灣檢驗科技股份有限公
    司99年1 月26日UL/2010/10512 號濫用藥物檢驗報告1 紙在
    卷可證。又有白色粉末2 包、香菸4 支、白色結晶5 包、吸
    食器1 組及鐵鋁棒1 支扣案可憑；上述白色粉末2 包（總毛
    重2.39公克，合計淨重2.19公克）、香菸4 支及白色結晶5
    包（總毛重15.55 公克，合計淨重14.35 公克），分別經臺
    北縣政府警察局淡水分局水碓派出所警員以聯勤二○四廠製
    造之煙毒品檢驗Ａ包試劑初步檢驗結果各呈海洛因及甲基安
    非他命陽性反應，此有上開初步鑑驗報告單1 紙及照片5 幀
    在卷可按（見偵卷第27、42-44 頁）。上開鑑驗結果，均係
    檢驗機關本於專業知識及以精密儀器或科學檢驗方法所得之
    結論，自可憑信，足見被告自白與事實相符，堪以採信。查
    被告前於92年間因施用毒品案件，經臺灣彰化地方法院以92
    年度毒聲字第1109號裁定送觀察、勒戒，因認有繼續施用毒
    品傾向，由臺灣彰化地方法院以93年度毒聲字第16號裁定令
    入戒治處所施以強制戒治，嗣於94年1 月7 日執行期滿出所
    ，經臺灣彰化地方法院檢察署檢察官於94年2 月14日以94年
    度戒毒偵字第40號為不起訴處分確定，此有臺灣板橋地方法
    院檢察署刑案資料查註紀錄表及臺灣高等法院被告前案紀錄
    表各1 份在卷可參。從而，本件事證明確，被告經觀察勒戒
    、強制戒治執行完畢釋放後，5 年內再犯本案施用毒品之犯
    行堪予認定。
三、查海洛因及甲基安非他命分屬毒品危害防制條例第2 條第2
    項第1 款、第2 款所稱之第一級、第二級毒品，均不得持有
    、施用，被告甲○○竟持以施用，核其所為，係犯同條例第
    10條第1 項之施用第一級毒品罪及同條例第2 項之施用第二
    級毒品罪。其施用前、後持有海洛因及甲基安非他命之低度
    行為，應為施用之高度行為所吸收，均不另論罪。又查被告
    前有如事實欄所示之科刑及執行情形，有臺灣高等法院被告
    前案紀錄表1 份附卷足憑，其於刑之執行完畢後5 年內，故
    意再犯本件有期徒刑之上揭二罪，皆為累犯，均應依法加重
    其刑。其所犯上述二罪，犯意各別，行為互異，應予分別論
    罪，合併處罰。爰審酌被告素行不佳，此有卷附之臺灣高等
    法院被告前案紀錄表1 份可參，且被告經觀察勒戒、強制戒
    治後，仍未能戒除毒癮，顯見其無戒毒悔改之意，惟其施用
    毒品之次數各僅1 次、犯罪後坦認犯行，態度尚可等一切情
    狀，分別量處如主文所示之刑，並定其應執行之刑。
四、扣案海洛因合計淨重2.19公克與摻有海洛因之香菸4 支，係
    屬查獲之第一級毒品，及扣案甲基安非他命合計淨重14.35
    公克，係屬查獲之第二級毒品，均應依毒品危害防制條例第
    18條第1 項前段規定諭知沒收銷燬之。扣案包裹上開海洛因
    之包裝袋2 個、甲基安非他命包裝袋5 個及鐵鋁棒1 支，係
    用於防止海洛因、甲基安非他命裸露、潮濕，便於藏放、攜
    帶施用，與扣案吸食器1 組均屬被告所有，分別供其施用第
    一級及第二級毒品之物，業據被告陳明在卷，爰依刑法第38
    條第1 項第2 款規定，皆併予宣告沒收之。
據上論斷，應依刑事訴訟法第273 條之1 第1 項、第299 條第1
項前段，毒品危害防制條例第10條第1 項、第2 項、第18條第1
項前段，刑法第11條、第47條第1 項、第51條第5 款、第38條第
1 項第2 款，判決如主文。
本案經檢察官陳豐年到庭執行職務。
中    華    民    國    99    年    5     月    28    日
                  刑事第十一庭  法  官  陳海寧
上列正本證明與原本無異。
如不服本判決，應於判決送達後10日內敘明上訴理由，向本院提
出上訴狀 (應附繕本) ，上訴於臺灣高等法院。其未敘述上訴理
由者，應於上訴期間屆滿後20日內向本院補提理由書「切勿逕送
上級法院」。
                                書記官  馮得弟
中    華    民    國    99    年    6     月    4     日
附錄本案論罪科刑法條
毒品危害防制條例第10條
施用第一級毒品者，處 6 月以上 5 年以下有期徒刑。
施用第二級毒品者，處 3 年以下有期徒刑。

司法院資訊處製作；財團法人民間司法改革基金會備份。
